臺灣雲林地方法院刑事裁定
110年度聲字第845號
聲  請  人  臺灣雲林地方檢察署檢察官
受  刑  人  莊智仰




上列聲請人因受刑人數罪併罰有二裁判以上，聲請定其應執行之
刑（聲請案號：臺灣雲林地方檢察署110年度執字第2132號），
本院裁定如下：
    主  文
莊智仰所犯如附表所示之罪刑，應執行有期徒刑肆年陸月。
    理  由
一、聲請意旨略以：受刑人莊智仰因犯竊盜等案件，先後經判決
    確定（如附表），符合數罪併罰之要件，應依刑法第53條及
    第51條第5（徒刑）款之規定，聲請定其應執行之刑，爰依
    刑事訴訟法第477條第1項規定聲請裁定等語。
二、按數罪併罰，分別宣告其罪之刑，如宣告多數有期徒刑者，
    於各刑中之最長期以上，各刑合併之刑期以下，定其刑期，
    但不得逾30年，刑法第51條第5款定有明文。又裁判確定前
    犯數罪者，併合處罰之。但有下列情形之一者，不在此限：
    ㈠得易科罰金之罪與不得易科罰金之罪。㈡得易科罰金之罪與
    不得易服社會勞動之罪。㈢得易服社會勞動之罪與不得易科
    罰金之罪。㈣得易服社會勞動之罪與不得易服社會勞動之罪
    。前項但書情形，受刑人請求檢察官聲請定應執行刑者，依
    第51條規定定之，刑法第50條亦定有明文。另法律上屬於自
    由裁量之事項，有其外部性界限及內部性界限，並非概無拘
    束。依據法律之具體規定，法院應在其範圍選擇為適當之裁
    判者，為外部性界限；而法院為裁判時，應考量法律之目的
    ，及法律秩序之理念所在者，為內部性界限。法院為裁判時
    ，二者均不得有所逾越（最高法院80年台非字第473號判例
    意旨參照）。是以數罪併罰，有二裁判以上，定其應執行之
    刑時，固屬法院自由裁量之事項，然仍應受前揭外部性界限
    及內部性界限之拘束。復按數罪併罰之數罪均得易科罰金，
    其應執行之刑逾6月者，亦得以新臺幣1千元、2千元或3千元
    折算1日，易科罰金，刑法第41條第8項定有明文，亦有司法
    院大法官釋字第366號解釋及第662號解釋意旨可資參照，是
    反面解釋，若數罪併罰之各罪中有不得易科罰金者，即無上
    開刑法規定及大法官解釋意旨之適用，而無庸於定應執行刑
    時，諭知易科罰金之折算標準。
三、經查，本案受刑人所犯如附表所示各罪，經法院判處如附表
    所示之刑，均分別確定在案，且如附表編號2至6所示之罪均
    係於如附表編號1所示判決確定日期（民國110年1月7日）前
    所為。受刑人所犯如附表編號1至4號所示之罪均不得易科罰
    金，附表編號5、6號所示之罪則得易科罰金，依照刑法第50
    條第1項但書、第2項之規定，除非受刑人請求檢察官聲請定
    其應執行之刑，否則上開各罪應不得併合處罰，而使受刑人
    喪失易科罰金之利益，惟受刑人就附表所示各罪，業已請求
    檢察官聲請合併定其應執行之刑，此有受刑人出具之臺灣雲
    林地方檢察署刑法第50條第1項但書案件是否請求定應執行
    刑調查表1紙在卷可稽，是依刑法第50條第2項規定，聲請人
    之聲請於法有據，應予准許。又受刑人所犯如附表編號3所
    示之罪，原判決已定應執行有期徒刑1年10月確定；編號4所
    示之罪，原判決已定應執行有期徒刑1年3月確定；編號5、6
    所示之罪，原判決已定應執行有期徒刑6月確定，依前揭最
    高法院判決意旨，本院分別就附表所示各罪再為定應執行刑
    之裁判時，除不得逾越刑法第51條第5款所定法律之外部界
    限，即不得重於如附表所示各罪加計之總和外，亦應受內部
    界限之拘束，不得重於上開所定之執行刑加計後之總和。茲
    聲請人以本院為最後事實審法院，聲請就受刑人所犯如附表
    所示之各罪分別合併定其應執行刑，經核與前述規定及裁判
    要旨尚無不合，應予准許。爰審酌受刑人所犯如附表所示各
    罪為竊盜、詐欺、槍砲彈藥刀械管制條例有關之犯罪，兼衡
    其犯行間時間關連性、整體犯行的應罰適當性，各罪之不法
    性及貫徹刑法量刑之理念規範，兼顧刑罰衡平之要求及矯正
    受刑人之目的等一切情狀，定其應執行刑如主文所示。另受
    刑人所犯如附表一編號5、6所示之罪，原宣告罪刑雖為得易
    科罰金之罪刑，惟因附表一編號1至4所示之罪，原宣告刑為
    不得易科罰金之刑，則上開數罪併合處罰之結果，揆諸前揭
    說明，於定應執行刑時原可易科部分所處之刑，即無庸諭知
    易科罰金之折算標準，另所處併科罰金新臺幣1萬元之罰金
    刑，不在本案檢察官聲請定應執行刑之列，應與前開所定應
    執行刑併執行之，附此說明。
四、依刑事訴訟法第477條第1項，刑法第53條、第50條、第51條
    第5款，裁定如主文。
中　　華　　民　　國　　110 　年　　10　　月　　29　　日
                  刑事第七庭    法  官  王子榮
以上正本證明與原本無異。
如不服本裁定應於裁定送達後5日內向本院提出抗告狀。
                                書記官　李沛瑩
中　　華　　民　　國　　110 　年　　10　　月　　29　　日
 附表：受刑人莊智仰應執行刑案件一覽表  
  編      號              1                      2                         3              罪      名   竊盜 竊盜 詐欺  宣  告  刑    有期徒刑7 月                       有期徒刑8 月                                  有期徒刑1年5月(1次) 有期徒刑1年3月(1次)     已定應執行刑有期徒刑1年10 月                           犯 罪 日 期     108 年11 月12 日 108 年10 月6 日          109 年4 月13 日 109 年5 月8 日 偵查機關及案號  機  關 臺灣雲林地方檢察署    臺灣嘉義地方檢察署      臺灣高雄地方檢察署       案 號    109年度偵字第78號        109 年度偵字第9429號 110 年度偵字第1770 號 最後事實審            法  院 臺灣雲林地方法院        臺灣嘉義地方法院        臺灣高雄地方法院         案  號 109 年度易字第91號 109 年度易字第686 號 110 年度審訴字第242 號  日  期 109 年10 月21日 110 年1 月14日 110 年5月18日 確定判決            法  院 臺灣雲林地方法院        臺灣嘉義地方法院        臺灣高雄地方法院         案  號 109年度易字第91號 109 年度易字第686 號 110 年度審訴字第242 號  日  期 110 年1 月7日 110 年2月17 日 110 年6月30 日 是否為得易科罰金之案件  否 否 否 備         註  雲林地檢110年度執字第284號 嘉義地檢110年度執字第657號 高雄地檢110年度執字第5793號 

  編      號   4 5 6   罪      名   竊盜 竊盜 槍砲彈藥刀械管制條例  宣  告  刑    有期徒刑7 月(1次) 有期徒刑11 月(1次)                     有期徒刑4 月                                  有期徒刑3月 併科新臺幣10000元   已定應執行刑有期徒刑1年3月 編號5、6已定應執行有期徒刑6月   犯 罪 日 期    108 年11 月2 日 109 年3 月9 日 109 年9 月6 日          109 年9 月4 日 偵查機關及案號 機  關 臺灣雲林地方檢察署    臺灣雲林地方檢察署      臺灣雲林地方檢察署       案 號   109年度偵緝字第191、276號   110 年度偵字第1789號 110 年度偵字第1789 號 最後事實審            法  院 臺灣雲林地方法院        臺灣雲林地方法院        臺灣雲林地方法院         案  號 109 年度易字第501、695號 109 年度訴字第294 號 110 年度訴字第294 號  日  期 110 年6 月17日 110 年7 月23日 110 年7月23日 確定判決            法  院 臺灣雲林地方法院        臺灣雲林地方法院        臺灣雲林地方法院         案  號 109 年度易字第501、695號 110 年度訴字第294 號 110 年度訴字第294 號  日  期 110 年7 月20 日 110 年8 月24 日 110 年8月24 日 是否為得易科罰金之案件  否 是 是 備         註  雲林地檢110年度執字第1851號 雲林地檢110年度執字第2132號 雲林地檢110年度執字第2132號